Minutes et répertoires du notaire Simon FOURNIER, 1588 - 1er mars 1630 (étude III)
Archives nationales
Minutes et répertoires du notaire Simon FOURNIER (étude III)
1588 - 1er mars 1630
MC/ET/III/447 - MC/ET/III/541, MC/RE/III/7 - MC/RE/III/8
Étude notariale III (Paris; 1509-....); Fournier, Simon
ML
Archives nationales de France
Minutes et répertoires: la loi 2008-696 du 15 juillet 2008 relative aux archives a fixé à 75 ans à compter de la date de l'acte, ou à 25 ans à compter de la date du décès de l'intéressé si ce délai est plus bref, le délai de communication des minutes et répertoires des notaires; ce délai est porté à 100 ans à compter de la date de l'acte si le document se rapporte à un mineur (code du Patrimoine, articles L213-2, 4e d et 5e).
Autres documents de l'étude (dossiers de clients, comptabilité...): s'agissant d'archives privées, ces documents sont communicables selon les modalités fixées par le déposant ou le donateur.
Certains documents ne sont pas accessibles en raison de leur mauvais état de conservation.
Versement
Accès aux instruments de recherche de tous les notaires de l’étude III
Archives de l'étude III
- Minutes de Simon FOURNIER, 1588 - 1630; MC/ET/III/447 - MC/ET/III/541
  - Minutes. 1588, MC/ET/III/447
    Informations complémentaires:
    Informations concernant le classement:
    Le niveau inférieur de description, quand il existe, correspond aux minutes d'actes. Toutes les minutes ne sont pas forcément décrites une à une. Les descriptions de ces minutes sont plus ou moins détaillées.
    - Inventaire après décès d'Eustache Le Sacq, biens sis rue des Rosiers, en une maison à l'enseigne du Coq, paroisse Saint-Gervais., 15 janvier 1588; MC/ET/III/447; 16 f.
      Origine de l'information:
      Relevé d'inventaires après décès, 1560-1610 (3454 actes), par Martine Constans, 2001-2009 (base de données migrée: voir contexte dans le Plan d’orientation général - Notaires de Paris, guides thématiques du Minutier).
      Date de création de la notice: 2009
      inventaire après décès; Coq (enseigne du); Rosiers (rue des); Le Sacq, Eustache
    - Inventaire après décès de Marie Le Saige, épouse de Nicolas Goguyer, procureur au Châtelet, biens sis rue de la Verrerie, paroisse Saint-Jean-en Grève ou Saint-Merri., 19 novembre 1588; MC/ET/III/447; 13 f.
      inventaire après décès; Verrerie (rue de la); Le Saige, Marie; Goguyer, Nicolas; procureur de justice (Ancien Régime)
    - Inventaire après décès de Jacqueline Blancpain, épouse de Jean Du Creux, maître cuisinier, biens sis sur le Pont-aux-Meuniers, paroisse Saint-Germain-l'Auxerrois, et rue Pierre-au-Lard, dans une cave de la maison des Trois Boîtes, paroisse Saint-Merri., 1er décembre 1588; MC/ET/III/447; 8 f. (Encre très pâle)
      inventaire après décès; Pierre-au-Lard (rue); Meuniers (pont aux); Blancpain, Jacqueline; Du Creux, Jean; cuisinier
  - Minutes. 1591, janvier - 1591, avril, janvier 1591 - avril 1591; MC/ET/III/448
    - Inventaire après décès de Jean Vignory, juré mouleur de bois (inachevé, non signé), biens sis rue des Barres, paroisse Saint-Gervais ou Saint-Paul., 18 janvier 1591; MC/ET/III/448; 16 f. (Encre très pâle)
      inventaire après décès; Barres (rue des); Vignory, Jean; officier civil (Ancien Régime)
    - Inventaire après décès de Urbain Beljour, maître meunier, biens sis sur le Pont-aux-Meuniers, paroisse Saint-Germain-l'Auxerrois., 21 janvier 1591; MC/ET/III/448; 24 f. (Passages très pâles)
      inventaire après décès; Meuniers (pont aux); Beljour, Urbain; meunier
    - Inventaire après décès de Nicolas Doude, maître boulanger (inachevé, non signé), biens sis rue Saint-Antoine, près des égouts, en maison tenue en location du prieuré de Sainte-Catherine-du-Val-des Ecoliers, paroisse Saint-Paul ou Saint-Gervais., 26 janvier 1591; MC/ET/III/448; 8 f. (Passages très pâles)
      inventaire après décès; Saint-Antoine (rue); Doude, Nicolas; boulanger
    - Inventaire après décès de Guillaume Baucheron, marchand de bois, biens sis place de Grève, près du Port-au-Charbon, en une maison à l'enseigne de l'Épée de bois, paroisse Saint-Jean-en-Grève., 11 février 1591; MC/ET/III/448; 18 f. (Encre très pâle)
      inventaire après décès; Epée de Bois (enseigne de l'); Grève (place de); Baucheron, Guillaume; commerçant
    - Inventaire après décès de Claude Thérouanne, épouse de Jean Baudouyn, maître meunier, biens sis sur le Pont-Maître-Hugues., 15 mars 1591; MC/ET/III/448; 14 f. (Encre très pâle; manque des premières de la partie supérieure détériorée par les moisissures)
      inventaire après décès; Thérouanne, Claude; Baudouyn, Jean; meunier
    - Inventaire après décès de Louise ou Jacqueline Vermont, épouse de Pasquier Buet, porteur de grains place de Grève, biens sis rue de la Mortellerie, paroisse Saint-Gervais ou Saint-Paul., 28 mars 1591; MC/ET/III/448; 4 f. (Encre très pâle)
      inventaire après décès; Mortellerie (rue de la); Vermont, Louise; Vermont, Jacqueline; Buet, Pasquier
    - Inventaire après décès de Agnès Gambu, épouse de Pierre Gambu, vigneron, biens sis en la maison de Mr Martin, maître des comptes., 10 avril 1591; MC/ET/III/448; 2 f. (Encre très pâle)
      inventaire après décès; Gambu, Agnès; Gambu, Pierre; Martin, Mr; viticulteur
    - Inventaire après décès de Arnoul Boucher, sieur d'Orsay et de Piseux, président au Grand Conseil, biens sis rue de la Verrerie, près de Saint-Jean-en-Grève, paroisse Saint-Jean-en-Grève., 26 avril 1591; MC/ET/III/448; 72 f. (Encre très pâle)
      inventaire après décès; Verrerie (rue de la); Boucher, Arnoul (sieur d'Orsay et de Piseux)
  - Minutes. 1591, mai - 1591, décembre, mai 1591 - décembre 1591; MC/ET/III/449
    - Inventaire après décès de Nicolas de Gissey, domestique du Sr du Fay, biens sis rue du Temple, chez le Sr du Fay, paroisse Saint-Nicolas-des-Champs., 25 mai 1591; MC/ET/III/449; 4 f.
      inventaire après décès; Temple (rue du); Gissey, Nicolas de; Fay, Sieur de; employé de maison
    - Inventaire après décès de Jean Hébert, marchand de bois, biens sis place au Charbon, paroisse Saint-Jean-en-Grève, et rue au Maire, paroisse Saint-Nicolas-des-Champs., 12 juin 1591; MC/ET/III/449; 14 f. (Angle supérieur interne attaqué par les vers; manques; encre très pâle)
      inventaire après décès; Maire (rue au); Hébert, Jean; commerçant
    - Inventaire après décès de Mahiet de Hoquiquan., 13 juillet 1591; MC/ET/III/449; 2 f. (Encre très pâle)
      inventaire après décès; Hoquiquan, Mahiet de
    - Inventaire après décès de Catherine Thireul, veuve de Jean Cousinot, marchand chapelier, puis de Étienne Robineau, maître meunier, biens sis sur le Pont-aux-Meuniers, en une maison à l'image Sainte Opportune, paroisse Saint-Germain-l'Auxerrois., 24 octobre 1591; MC/ET/III/449; 10 f.
      inventaire après décès; Meuniers (pont aux); Thireul, Catherine; Cousinot, Jean; Robineau, Etienne; commerçant; fabricant d'accessoires vestimentaires; meunier
    - Inventaire avant séparation de Gillette Juhel et de Philippe Caillard, maître brasseur de bière, biens sis rue et devant Saint-Jean-en-Grève, paroisse Saint-Jean-en-Grève, et rue de Montmorency, paroisse Saint-Nicolas-des-Champs., 18 décembre 1591; MC/ET/III/449; 8 f. (Encre très pâle)
      inventaire; Montmorency (rue de); Juhel, Gillette; Caillard, Philippe; distillateur
    - Inventaire après décès de Jean Caillard, maître brasseur de bière, et son épouse,Thomasse Lefebvre, biens sis rue Saint-Jean-en-Grève, paroisse Saint-Jean-en-Grève., 31 décembre 1591 - 1591; MC/ET/III/449; 8 f. (Encre très pâle; partie supérieure altérée par les moisissures)
      inventaire après décès; Saint-Jean-en-Grève (paroisse); Caillard, Jean; Lefebvre, Thomasse; distillateur
  - Minutes. 1592, MC/ET/III/450
    - Inventaire après décès de Nicolas Destrompettes, mouleur de bois, biens sis rue Jean de L'Espine, en une maison à l'enseigne du Petit Berceau, tenue en location du Sr Garnier, paroisse Saint-Jean-en-Grève., 9 janvier 1592; MC/ET/III/450; 12 f.
      inventaire après décès; Destrompettes, Nicolas; Garnier (sieur); officier civil (Ancien Régime)
    - Inventaire après décès de Pierre Vivien, Srde Saint-Marc-sous-Dampmartin, général en la cour des Aides, biens sis rue de la Verrerie, paroisse Saint-Jean-en-Grève., 13 mars 1592; MC/ET/III/450; 26 f.
      inventaire après décès; Verrerie (rue de la); Vivien, Pierre (sieur de Saint-Marc-sous-Dampmartin)
    - Inventaire après décès de Marguerite Baillaut, fille de Guillaume Baillaut, chapelier, servante de Benoît Dumin, dit Vital, biens sis à la Villeneuve, faubourg Saint-Denis, paroisse Saint-Laurent., 8 avril 1592; MC/ET/III/450; 2 f. (Encre très pâle)
      inventaire après décès; Saint-Denis (faubourg); Baillaut, Marguerite; Baillaut, Guillaume; Dumin, Benoît (dit Vital); fabricant d'accessoires vestimentaires
    - Inventaire après décès de Guillaume Boucher, maître pâtissier oublier, biens sis rue de la Fromagerie, paroisse Saint-Eustache., 10 avril 1592; MC/ET/III/450; 4 f.
      inventaire après décès; Fromagerie (rue de la); Boucher, Guillaume; pâtissier
    - Inventaire après décès de Esprit Boucher, biens sis rue Vieille-du-Temple, paroisse Saint-Paul, Saint-Gervais ou Saint-Jean-en-Grève., 20 avril 1592; MC/ET/III/450; 14 f.
      inventaire après décès; Vieille-du-Temple (rue); Boucher, Esprit
    - Inventaire après décès de Pierre Grandrichard, biens sis rue de la Verrerie, chez la présidente d'Orsay, paroisse Saint-Jean-en-Grève., 18 juin 1592; MC/ET/III/450; 2 f. (Encre très pâle)
      inventaire après décès; Verrerie (rue de la); Grandrichard, Pierre
    - Inventaire après décès de Charlotte de La Croix, épouse de Germain Leroy, maître faiseur de cordes et raquettes, biens sis sur les remparts, entre la Porte-Saint-Denis et la Porte-Saint-Martin, paroisse Saint-Laurent., 23 juin 1592; MC/ET/III/450; 6 f. (Encre très pâle)
      inventaire après décès; La Croix, Charlotte de; Leroy, Germain
    - Inventaire après décès de Robert Danès, biens sis place de Grève, paroisse Saint-Jean-en-Grève., 20 juillet 1592; MC/ET/III/450; 40 f. (Nombreux passages très pâles)
      inventaire après décès; Grève (place de); Danès, Robert
    - Inventaire après décès de Jean Giffart, marchand papetier, biens sis rue de la Tisseranderie, paroisse Saint-Merri ou Saint-Jean-en-Grève., 5 octobre 1592; MC/ET/III/450; 4 f.
      inventaire après décès; Tixeranderie (rue de la); Giffart, Jean; commerçant; papetier
    - Inventaire après décès de Philippe de La ville, maître vinaigrier, biens sis rue des Juifs, en une maison à l'enseigne du Mulet chargé, paroisse Saint-Jean-en-Grève., 5 octobre 1592; MC/ET/III/450; 6 f. (Encre très pâle)
      inventaire après décès; Juifs (rue des); La ville, Philippe de; vinaigrier
    - Inventaire après décès de Aline Jullin, servante de Madeleine Luillier, veuve de Claude Le Roux, Sr de Sainte-Geneviève, conseiller au Parlement, biens sis rue Barre-du-Bec, paroisse Saint-Jean-en-Grève ou Saint-Merri., 19 décembre 1592; MC/ET/III/450; 6 f. (Encre très pâle)
      inventaire après décès; Jullin, Aline; Luillier, Madeleine; Le Roux, Claude (sieur de Sainte-Geneviève); employé de maison
    - Inventaire après décès de Arnoul Boucher, Sr d'Orsay, maître des requêtes, président au Grand Conseil., 23 décembre 1592; MC/ET/III/450; 2 f. (Encre très pâle)
      inventaire après décès; Boucher, Arnoul (sieur d'Orsay); maître des requêtes (Ancien Régime); président du Conseil
    - PINCÉ (Jehanne de) veuve de Charles Boucher § Foi et hommage par Jeanne de PINCÉ à Charles d'ANDIGNÉ., 18 novembre 1619; MC/ET/III/450
      Fichier dit 'général' XVIIe-XVIIIe siècles, par le personnel du Minutier, 1954-1999 ( fichier papier entièrement dématérialisé; voir contexte dans le Plan d’orientation général - Notaires de Paris, guides thématiques du Minutier).
      Date de révision: 2011-2012
      Date de création de la notice: 2010
      Pincé, Jeanne de
  - Minutes. 1593, janvier - 1593, août, janvier 1593 - août 1593; MC/ET/III/451
    - Inventaire après décès de Siméon Daumaille, serviteur de feu Arnoul Boucher, sieur d'Orsay, président au Grand Conseil, biens sis rue du Coq, chez Catherine Langot, veuve de Benoît Loppin, paroisse Saint-Jean-en-Grève., 18 janvier 1593; MC/ET/III/451; 6 f. (Nombreux passages très pâles)
      inventaire après décès; Coq (rue du); Daumaille, Siméon; Boucher, Arnoul; Langot, Catherine; Loppin, Benoît; employé de maison
    - Inventaire après décès de Robert Lemaistre, maître tourneur en cuivre et bois, biens sis rue et paroisse Saint-Jean-en-Grève, et rue de la Vannerie, dans une boutique sise en une maison à l'enseigne du Cheval rouge, paroisse Saint-Gervais ou Saint-Merri., 17 mai 1593; MC/ET/III/451; 2 f.
      inventaire après décès; Saint-Jean-en-Grève (paroisse); Vannerie (rue de la); Lemaistre, Robert
    - Inventaire après décès de Urban Beljour, meunier, biens sis dans un moulin sur le Pont-aux-Meuniers, paroisse Saint-Germain-l'Auxerrois., 25 mai 1593; MC/ET/III/451; 14 f. (Encre très pâle)
      inventaire après décès; Meuniers (pont aux); Beljour, Urban; meunier
    - Inventaire de Vincent Tresse, marchand boulanger du duc de Guise, avant son mariage avec Nicole Petit, veuve de Urban Beljour, meunier, biens sis rue Jean-de-L'Épine, paroisse Saint-Jean-en-Grève., 29 mai 1593; MC/ET/III/451; 4 f.
      inventaire; Jean-de-l'Epine (rue); Guise, Charles de Lorraine (1571-1640, duc de); Tresse, Vincent; Petit, Nicole; Beljour, Urban; commerçant; meunier
    - Inventaire après décès de Martin Delamare., 3 juillet 1593; MC/ET/III/451; 4 f.
      inventaire après décès; Delamare, Martin
  - Minutes. 1593, septembre - 1593, décembre, septembre 1593 - décembre 1593; MC/ET/III/452
    - Inventaire après décès de Marie Gontier, veuve de Jérôme Sevin, Sr de Miramion, biens sis rue Coquillière, près de la Croix neuve, en la maison où demeure François de Longuejolt, avocat au Parlement, paroisse Saint-Eustache., 17 septembre 1593; MC/ET/III/452; 18 f.
      inventaire après décès; Coquillière (rue); Gontier, Marie; Sevin, Jérôme; Longuejolt, François de; avocat au parlement (Ancien Régime)
    - Inventaire après décès de Antoine Lobin, pâtissier, biens sis rue du Feurre, en une maison à l'enseigne de la Nasse, tenue en location, paroisse Saint-Étienne-du-Mont., 28 septembre 1593; MC/ET/III/452; 6 f.
      inventaire après décès; Lobin, Antoine; pâtissier
    - Inventaire après décès de Edme Pierre, huissier, sergent à verge au Châtelet, et son épouse,Julienne de La Morlière, biens sis rue de la Poterie, en la maison où demeure Étienne Boulanger, maître d'hôtel de la duchesse de Joyeuse, paroisse Saint-Jean-en-Grève ou Saint-Merri., 30 octobre 1593; MC/ET/III/452; 8 f. (Encre très pâle)
      inventaire après décès; Poterie (rue de la); Pierre, Edme; La Morlière, Julienne de; Boulanger, Etienne; Joyeuse(Mme de); auxiliaire de justice; maître d'hôtel
    - Inventaire après décès de Marie de Baugy, dame de Rocquancourt, veuve de Jean Sanguin, secrétaire du roi, puis de Jean Poussery, conseiller au Châtelet, biens sis rue de la Vieille-Tisseranderie, en la maison de Guillaume Martin, maître ordinaire des Comptes, son gendre, paroisse Saint-Jean-en-Grève ou Saint-Gervais., 30 octobre 1593; MC/ET/III/452; 14 f.
      inventaire après décès; Tixeranderie (rue de la); Baugy, Marie de; Sanguin Jean; Poussery, Jean; Martin, Guillaume; secrétaire du roi (Ancien Régime); magistrat; comptable
    - Inventaire après décès de Marguerite Soulin, veuve de Étienne de Saint-Julien, biens sis au Vieux Cimetière Saint-Jean, paroisse Saint-Jean-en-Grève., 10 décembre 1593; MC/ET/III/452; 14 f. (Encre très pâle)
      inventaire après décès; Saint-Jean (cimetière); Soulin, Marguerite; Saint-Julien, Etienne de
  - Minutes. 1594, janvier - 1594, juillet, janvier 1594 - juillet 1594; MC/ET/III/453
    - Contrat de mariage entre noble homme, maître Charles Decolons, Avocat en la Cour de parlement, demeurant rue Saint-Antoine, d'une part, et Marie Messier, demeurant carrefour Guillory, paroisse Saint-Jean en Grève, fille d'honorable homme Jean Messier, bourgeois de Paris, marchand drapier, demeurant carrefour Guillory, paroisse Saint-Jean en Grève et de Geneviève Deverton, demeurant carrefour Guillory, paroisse Saint-Jean en Grève, d'autre part., 8 février 1594; MC/ET/III/453
      La future habite avec ses père et mère; les parents de la future, stipulant pour leur fille.
      Mariages à Paris de 1570 à 1635 (4550 actes), relevés effectués sous la dir. de Roland Mousnier, v. 1960-1976 (voir contexte dans le Plan d’orientation général - Notaires de Paris, guides thématiques du Minutier).
      Date de création de la notice: 2007
      contrat de mariage; Guilleri (carrefour); Saint-Antoine (rue); Decolons, Charles; Deverton, Geneviève; Messier, Jean; Messier, Marie; avocat au parlement (Ancien Régime); négociant
    - Contrat de mariage entre Étienne Dupré, marchand, demeurant place Maubert, demeurant à Strasbourg, d'une part, et Claude Desmaretz, naguère servante au logis de Madame Dubau, demeurant rue des Petites Etuves, paroisse Saint-Eustache, fille de Noël Desmaretz, décédé, marchand mercier, demeurant à Senlis et de Geneviève Beaumont, décédée, d'autre part., 20 février 1594; MC/ET/III/453
      Le futur, à présent logé à Paris; la future, assistée d'honorable homme Jean Remy, marchand fripier, bourgeois de Paris, rue de Bethisy, en la maison appelée Hercule; la future habite chez Marguerite Heuger.
      Précisions sur les lieux: Paris--Béthisy (rue, maison dite d'Hercule)
      contrat de mariage; Béthisy (rue); Maubert (place); Senlis (Oise); Strasbourg (Bas-Rhin); Beaumont, Geneviève; Desmaretz, Claude; Desmaretz, Noël; Dubau (Mme); Dupré, Etienne; Heuger, Marguerite; Rémy, Jean; employé de maison; brocanteur; commerçant; commerçant
    - Contrat de mariage entre Henri Chevrier, clerc du greffe criminel de la Cour de parlement, demeurant rue Beaubourg, d'une part, et Catherine Gorien, (mineure), fille de Philippe Gorien, bourgeois de Paris, décédé, marchand, et de Ysabeau Dustocles, décédée, d'autre part., 19 mai 1594; MC/ET/III/453
      La future, assistée d'honorable homme Mathias Mercier, marchand, bourgeois de Paris, rue de la Mortellerie, tuteur subrogé à défunt Mathurin Boisson, aussi marchand, bourgeois de Paris, décédé il y a 15 jours, stipulant.
      Date de révision: 2021 (Marie-Françoise Limon-Bonnet)
      contrat de mariage; Beaubourg (rue); Mortellerie (rue de la); Boisson, Mathurin; Chevrier, Henri; Dustocles, Isabeau; Gorien, Catherine; Gorien, Philippe; Mercier, Mathias; commerçant
    - Contrat de mariage entre Jean Roger, sergent à verge au Châtelet, d'une part, et Étiennette Tranchant, servante au logis de noble homme maître Aubin de La Noue, conseiller du Roi auditeur en sa chambre des comptes, fille de Jean Tranchant, décédé, tailleur d'habits, et d'Étiennette Sergent, d'autre part., 26 mai 1594; MC/ET/III/453
      Le futur, demeurant au logis de noble homme maître Aubin de La Noue, conseiller du Roi, auditeur en sa chambre des comptes; la mère de la future, stipulant pour sa fille.
      Date de révision: 2010
      contrat de mariage; Châtelet; La Noue, Aubin de; Roger, Jean; Sergent, Etiennette; Tranchant, Etiennette; Tranchant, Jean; auditeur de justice; magistrat; employé de maison; auxiliaire de justice; tailleur d'habits
    - Contrat de mariage entre Nicolas Decussin, archer des gardes du Roi, demeurant à Villiers-Adam, d'une part, et Marie Levasseur, veuve, demeurant à Villiers-Adam, veuve de Claude Lefebure, maréchal des logis du Chancelier et des Secrétaires du Roi, d'autre part., 31 mai 1594; MC/ET/III/453
      contrat de mariage; Villiers-Adam (Val-d'Oise); Decussin, Nicolas; Lefebure, Claude; Levasseur, Marie (15..-16..); officier de la maison militaire du roi (Ancien Régime)
    - Contrat de mariage entre Aimé Gennay, menuisier, demeurant Faubourg Saint-Denis, paroisse Saint-Laurent, fils de Claude Gennay, menuisier, demeurant à Provins, d'une part, et Louise Beranger, âgée de 27 ans, veuve, demeurant Faubourg Saint-Denis, paroisse Saint-Laurent, veuve de Pierre Dupré, bourgeois de Paris, marchand, d'autre part., 5 juin 1594; MC/ET/III/453
      contrat de mariage; Saint-Denis (faubourg); Provins (Seine-et-Marne); Béranger, Louise; Dupré, Pierre; Gennay, Aimé; Gennay, Claude; commerçant; menuisier
    - Contrat de mariage entre Étienne Sauvalle, tailleur d'habits, demeurant rue des Blancs Manteaux, d'une part, et Anne Bailly, âgée de 27 ans, fille de Jean Bailly, décédé, marchand bourgeois de Paris, et de Marguerite Girard, décédée, d'autre part., 9 juin 1594; MC/ET/III/453
      La future, assistée de son frère, honorable homme Louis Bailly, marchand, bourgeois de Paris, demeurant rue des Barres, paroisse Saint-Paul, qui stipule; domicile de la future (avec son frère ?).
      contrat de mariage; Barres (rue des); Blancs-Manteaux (rue des); Bailly, Anne; Bailly, Jean; Bailly, Louis; Girard, Marguerite; Sauvalle, Etienne; commerçant; tailleur d'habits
    - Contrat de mariage entre Jean Soyer, maître épinglier, demeurant rue de la Tabletterie, paroisse Saint-Germain l'Auxerrois, d'une part, et Nicole Frichet, âgée de 25 ans, fille de Louis Frichet, bourgeois de Paris, marchand, et de Nicole Martine, décédée, d'autre part., 17 juin 1594; MC/ET/III/453
      La future, assistée de Marguerite Martine, veuve de Nicolas Baunnier, maître cordonnier, tante et procuratrice du père.
      contrat de mariage; Tabletterie (rue de la); Baunnier, Nicolas; Frichet, Louis; Frichet, Nicole; Martine, Marguerite; Martine, Nicole; Soyer, Jean; cordonnier; cordonnier; commerçant; forgeron
    - Contrat de mariage entre honorable personne Jean Barat, bourgeois de Paris, marchand, demeurant quai du Port au Foin, fils d'honorable personne Antoine Barat, bourgeois de Paris, marchand, et d'honorable personne Perrette Bonet, d'une part, et Barbe Baudoin (sic), demeurant sur le Pont au Chambre à Maître Hugues, paroisse Saint-Gervais, fille d'honorable homme Jean Baudouyn, bourgeois de Paris, marchand meunier, demeurant sur le Pont au Chambre chez Maître Hugues, paroisse Saint-Gervais et de Barbe Quineau, décédée, d'autre part., 18 juillet 1594; MC/ET/III/453
      La future habite avec son père; le père de la future, (stipulant pour sa fille); la mère de la future, (première femme dudit Baudouyn).
      contrat de mariage; Change (pont au); Barat, Antoine; Barat, Jean; Baudoin, Barbe; Baudouin, Jean; Bonet, Perrette; Quineau, Barbe; commerçant; meunier
  - Minutes. 1594, août - 1594, décembre, août 1594 - décembre 1594; MC/ET/III/454
    - Contrat de mariage entre Jean Boitel, maître pourpointier, demeurant rue des Lombards, paroisse Saint-Jacques de la Boucherie, d'une part, et Marie Rebours, servante au logis de noble homme Étienne Boulenger, oncle, maître d'hôtel de Madame la duchesse de Joyeuse, demeurant rue de la Poterie, fille de Nicolas Rebours, décédé, serrurier, demeurant à Clermont en Beauvaisis et de Sansonne Foullon, décédée, d'autre part., 21 octobre 1594; MC/ET/III/454
      Précisions sur les lieux: Paris--Poterie (rue de la, hôtel particulier)
      contrat de mariage; Clermont (Oise); Lombards (rue des); Poterie (rue de la); Boitel, Jean; Boulenger, Etienne; Foullon, Sansonne; Joyeuse, Marguerite de Lorraine (1564-1625, duchesse de); Rebours, Marie; Rebours, Nicolas; employé de maison; maître d'hôtel; fabricant d'accessoires vestimentaires; serrurier
    - Contrat de mariage entre Vincent David, cuisinier au logis de monsieur le procureur Général du Roi, demeurant rue Saint-André des Arts, fils de Pierre David, tisserand en toiles, demeurant à Maisons-sur-Seine, d'une part, et Marguerite Jullien, veuve, au service de maître Nicolas Courtin greffier de l'Hôtel de Ville, veuve de (Greg) Rassiquot, cuisinier du maréchal de Retz, d'autre part., 28 octobre 1594; MC/ET/III/454